臺灣臺南地方法院交通事件裁定        100年度交聲字第732號
原處分機關  交通部公路總局嘉義區監理所臺南監理站
異  議  人  江珮君
即受處分人
上列異議人即受處分人因違反道路交通管理處罰條例案件，對於
交通部公路總局嘉義區監理所臺南監理站民國95年11月24日所為
之裁決處分（處分案號：嘉監南字第裁74－BD0000000 號），聲
明異議，本院裁定如下：
    主    文
異議駁回。
    理    由
一、原處分意旨略以：異議人即受處分人江珮君（下稱異議人）
    於民國95年9 月24日14時24分許，駕駛車牌號碼YY－4239號
    租賃小客車，行經高雄市○○區○○路與瑞仁路間交岔路口
    時，經雷達測速儀測得行車速度為71公里，超過規定之最高
    時速20公里以上未滿40公里，為高雄市政府警察局交通警察
    大隊員警逕行舉發，並以前開租賃小客車所有人上上小客車
    租賃有限公司（下稱上上公司）為被通知人製單舉發；嗣上
    上公司認為受舉發之違規行為應歸責於異議人，告知原處分
    機關交通部公路總局嘉義區監理所臺南監理站（下稱原處分
    機關）應歸責人為異議人，原處分機關認異議人上開違規事
    實明確，乃依道路交通管理處罰條例第40條、第85條第1 項
    之規定，裁處異議人罰鍰新臺幣1,800 元等語。
二、異議意旨略以：異議人並未收到違反道路交通管理事件裁決
    書；另舉發違反道路交通管理事件通知單上記載之違規時間
    ，與異議人於同一路段違規而另外收到之舉發違反道路交通
    管理事件通知單記載之違規時間過於相近，是否有誤？為此
    ，聲明異議等語。
三、按受處分人不服道路交通管理處罰條例第8 條所定主管機關
    所為之處罰者，得於接到裁決書之翌日起20日內，向管轄地
    方法院聲明異議；法院認聲明異議不合法律上之程式或其異
    議權已經喪失者，應以裁定駁回之，但其不合法律上之程式
    可補正者，應先定期命為補正，逾期不補正者，即予駁回，
    道路交通管理處罰條例第87條第1 項、道路交通事件處理辦
    法17條分別定有明文。準此，受處分人聲明異議如逾越前開
    法定期間者，其聲明異議即不合法律上程式，且無從補正，
    法院自應依道路交通事件處理辦法第17條規定，以裁定駁回
    之，無從為實體上之審查。次按，依道路交通管理處罰條例
    第87條規定向法院聲明異議之期間，自裁決送達之翌日起算
    ，並得依法扣除在途期間及聲請回復原狀；處理違反道路交
    通管理事件，有關文書送達之程序，依行政程序法之規定，
    此觀之道路交通事件處理辦法第11條、違反道路交通管理事
    件統一裁罰基準及處理細則第5 條之規定自明。又按，送達
    ，不能依前2 條規定為之者，得將文書寄存送達地之地方自
    治或警察機關，並作送達通知書兩份，一份黏貼於應受送達
    人住居所、事務所、營業所或其就業處所門首，另一份交由
    鄰居轉交或置於該送達處所信箱或其他適當位置，以為送達
    ；前項情形，由郵政機關為送達者，得將文書寄存於送達地
    之郵政機關，行政程序法第74條第1 項、第2 項亦有明文。
    復按，道路交通事件處理辦法所定交通事件聲明異議在途期
    間之扣除，當事人居住於臺灣地區，且居住於處罰機關所在
    之鄉、鎮、市（包括縣轄市、省轄市及院轄市）者，不扣除
    在途期間，此參諸法院訴訟當事人在途期間標準第4 條第1
    款第1 目之規定，亦可明瞭。
四、查，本件異議人於原處分機關在95年11月24日為前開裁決時
    之住所於臺南市○區○○路1 段175 巷92號4 樓，有全戶戶
    籍資料（完整姓名）查詢結果及臺南市東區戶政事務所100
    年11月4 日南市東戶字第10000058940 號函文各1 份在卷可
    按。其次，本件原處分機關所為嘉監南字第裁74－BD000000
    0 號違反道路交通管理事件裁決書乃由郵政機關之郵務人員
    於95年11月28日送達於異議人前開住所，因不獲會晤應送達
    人即異議人本人，亦無受領文書之同居人、受僱人或應送達
    處所之接收郵件人員，而將該裁決書寄存於送達地之郵政機
    關即臺南市○○街郵局，此有卷附交通部公路總局嘉義區監
    理所臺南監理站送達證書影本1 份在卷可參，揆諸違反道路
    交通管理事件統一裁罰基準及處理細則第5 條、行政程序法
    第74條第1 項、第2 項之規定，該裁決書於郵政機關之郵務
    人員寄存於臺南市○○街郵局時，即生送達之效力，則異議
    人如對原處分機關是項裁決不服欲提起異議，其20日之合法
    提出異議期間即自95年11月29日起算至95年12月18日止；又
    異議人於原處分機關裁決時，住在臺南市○區○○路1 段17
    5 巷92號，乃居住於處罰機關即原處分機關所在之省轄市（
    臺南市於99年12月25日始與臺南縣合併升格為院轄市，於異
    議人聲明異議不變期間屆滿時，仍為省轄市），揆之前開規
    定，毋須扣除在途期間。然異議人遲至100 年9 月14日始具
    狀向本院聲明異議，此有卷附刑事聲明異議狀上所蓋本院收
    狀戳足稽，顯已逾越法定20日聲明異議不變期間，其聲明異
    議不合法律上程式，且無從補正，核諸前揭說明，自應將異
    議人之異議駁回。
五、據上論斷，應依道路交通管理處罰條例第87條第2 項，道路
    交通事件處理辦法第17條，裁定如主文。
中    華    民    國  100     年    11    月    21    日
                  刑事第十五庭  法  官  伍逸康
以上正本證明與原本無異。
如不服本裁定，應於送達後5日內，向本院提出抗告狀。
                                書記官   謝竣閎
中    華    民    國  100     年    11    月    21    日